臺灣臺中地方法院刑事裁定　　　　　　96年度交聲字第1272號
原處分機關　交通部公路總局臺中區監理所
受處分人　　甲○○
上列受處分人因違反道路交通管理處罰條例案件，對於交通部公
路總局臺中區監理所民國96年10月30日所為之裁決（中監違字第
裁60-GD0000000號裁決書）聲明異議，本院裁定如下：
    主  文
異議駁回。
    理  由
一、原處分機關略以：異議人即受處分人甲○○（下稱受處分人
    ）駕駛車牌號碼RJ-3027號自用小客車，於民國（下同）96
    年10月10日10時18分許，在臺中市○○○路、工業24路處，
    有「闖紅燈（五權西往市區直行）」之違規，遂依道路交通
    管理處罰條例第53條第1項之規定，以中市警交字第GD00000
    00號舉發通知單為舉發，受處分人於應到案日期前提出申訴
    ，原舉發單位於96年10月19日以中市警交字第09600036210
    號函覆略以：舉發員警「於臺中市西屯區○○○路與工業24
    路口執行勤務時（該路口號誌運作正常且辨識清楚），發現
    該車沿五權西路闖紅燈往市區方向行駛，遂當場予以攔查舉
    發等語，嗣受處分人仍不服，本所遂於96年10月30日以中監
    違字第裁60-GD0000000號裁決書裁處罰鍰新臺幣（下同）
    2700 元，並依第63條第1項第3款記違規點數3點，逾期則依
    裁決書處罰主文裁處，本所依法裁處應無不合等語。
二、聲明異議意旨略以：本人行經臺中市○○○路與臺中市○○
    區○○路口之紅綠燈確因颱風吹襲而偏移，舉發單位所附相片
    乃修繕後之號誌相片，舉發單位所述與事實不同，爰聲明異
    議云云。
三、按汽車駕駛人，行經有燈光號誌管制之交岔路口闖紅燈者，
    處新臺幣1800元以上5400元以下罰鍰，並記違規點數3點。
    道路交通管理處罰條例第53條第1項、第63條第1項第3款分
    別定有明文；再按車輛面對圓形紅燈表示禁止通行，不得超
    越停止線或進入路口，道路交通標誌標線號誌設置規則第20
    6條第5款亦分別定有明文。
四、經查，本件受處分人於96年10月10日10時18分許，駕駛車牌
    號碼RJ-3027號自用小客車，行經五權西路及工業24路口時
    有駕車行經有燈光號誌管制之交岔路口闖紅燈之行為，經執
    勤之臺中市警察局第六分局員警當場攔查舉發等情，有前開
    舉發通知單1紙在卷可佐，且受處分人亦不否認於上開時地
    駕車行經上開地點，再受處分人於本院就當日情形供稱：「
    當時已經過了這個紅綠燈，才被警察攔停，我回頭看紅綠燈
    ，我看到對向的紅綠燈，所以我當時認為我自己有闖紅燈沒
    有錯」、「（法官問：所以你確實有闖紅燈，只是你當時並
    無法看到？）是的」（本院卷第15頁筆錄參照），是受處分
    人對於當日行經該處有號誌管制之路口時，其路向應屬紅燈
    之情形亦自承在卷；雖受處分人辯稱：其係因號誌偏移無法
    辨識當時燈號云云，惟查，證人即舉發員警吳賢名到庭證稱
    ：「距離這個路口大約30公尺之前，有一個警示燈號，是與
    路口同步的號誌。這是因為這個路口有點彎，所以有設一個
    前方燈號的號誌，這個燈號與路口的號誌是同步的」等語（
    本院卷第16頁筆錄參照）在卷，且受處分人對此亦表示：「
    該路口確實有一個前方燈號，我開的時候開3、40公里，到
    了那個路口的時候根本就看不到」、「（法官問：行經這個
    路口的時候，你看到『前方號誌』是紅燈，也沒有減速慢行
    ，以注意路口號誌？）這是我的疏忽」等語（本院卷第19頁
    筆錄參照），可知違規路口之前約3、40公尺處即設有同步
    號誌燈，以提醒用路人注意前方路口之燈號狀況，再參以揆
    諸常情，路口號誌燈均有數座以供不同行進方向之駕駛人遵
    循，倘遇有行進方向號誌燈無法辨識之路口，駕駛人自應減
    速慢行，參考其他方向之號誌以辨識當時的燈號狀況，再決
    定是否停車或通過路口，本件受處分人通過該路口前，己向
    前方已有前方號誌提醒被告前方路口係紅燈，再續行通過該
    路口時，縱己側之紅綠燈無法辨識，仍可辨識該路口對向紅
    綠燈號誌，是受處分人以路口燈號偏移致燈號無法辨識云云
    置辯，實無足採。
五、綜上所述，足徵本件受處分人確有駕駛前開自用小客車，於
    上述時、地有闖紅燈之違規事實，且受處分人通過該路口前
    ，先遇前方號誌提醒前方路口之燈號為紅燈，通過路口時，
    亦得觀察對向之雙向紅綠燈之號誌，其猶逕行通過路口，顯
    明知自己當時確係闖紅燈無訛，是受處分人猶以號誌偏移無
    法辨識燈號等詞抗辯，為無理由，應予駁回。
據上論斷，應依道路交通管理處罰條例第87條第2項、道路交通
案件處理辦法第19條，裁定如主文。
中　　華　　民　　國　　96　　年　　12　　月　　21　　日
                          臺灣臺中地方法院交通法庭
                                法  官  黃家慧
上正本證明與原本無異。
如不服本裁定，應於送達後五日內，向本院提出抗告狀。
                                書記官  陳靖騰
中　　華　　民　　國　　96　　年　　12　　月　　21　　日
